【裁判字號】    89,易,173
【裁判日期】    900202
【裁判案由】    傷害等
【裁判全文】
臺灣新竹地方法院刑事判決                          八十九年度易字第一七三號
    公  訴  人  臺灣新竹地方法院檢察署檢察官
    被      告  甲○○(原名彭.
    選任辯護人  徐原本律師
                陳偉民律師
    被      告  庚○○
                丙○○
                彭呈娟(原名丁.
右列被告等因傷害等案件，經檢察官提起公訴 (八十八年度偵字第五三二六號)，本
院判決如左：
    主  文
甲○○、庚○○、丙○○、彭呈娟均無罪。
    理  由
一、公訴意旨略以：被告甲○○、庚○○、丙○○、彭呈娟四人，於民國八十八年六
    月二十八日凌晨一時許，在其位於新竹縣湖口鄉波羅村三鄰十二之一號住處前，
    因不滿告訴人乙○○前來索討被告甲○○先前所犯傷害案件之和解金額新台幣(
    下同)二十萬元，共同基於傷害之犯意聯絡，聯手毆打告訴人乙○○，致乙○○
    受有頭部外傷、右前臂挫傷腫脹等傷害；又被告甲○○另於八十八年八月四日晚
    上 (起訴書漏載晚上)七時三十分許，在告訴人己○○位於新竹縣湖口鄉波羅村
    三鄰十二號之住處，以「‧‧‧我會把他們弄得很可憐，你眼睛睜亮點‧‧‧」
    等語恐嚇告訴人己○○，致己○○心生恐懼，因認為被告甲○○、庚○○、丙○○、彭呈娟涉有刑法第二百七十七條第一項之傷害罪、被告甲○○另涉有刑法第
    三百零五條之恐嚇罪嫌等語。
二、按犯罪事實應依証據認定之，無証據不得推定其犯罪事實，刑事訴訟法第一百五
    十四條定有明文。又認定不利於被告之事實，須依積極証據，苟積極証據不足為
    不利於被告事實之認定時，即應為有利於被告之認定，更不必有何有利之証據，
    最高法院三十年上字第八一六號判例闡釋甚明。
三、訊據被告甲○○、庚○○、丙○○、彭呈娟四人始終堅詞否認有何傷害、恐嚇犯
    行，並辯稱當日係告訴人乙○○主動到其家中索債、出言不遜，伊四人並未毆打
    告訴人乙○○；被告甲○○另辯稱：當日因將聽聞告訴人傳述被告甲○○與戊○○經常賭博等不實事項轉告戊○○，戊○○隨即獨自前往乙○○家中欲質問乙○○為何傳述不實消息，適乙○○不在家而與告訴人己○○發生爭吵，伊並未與戊○○一同前往告訴人己○○家中及出言恐嚇己○○等語。
四、經查公訴人認為被告甲○○、庚○○、丙○○、彭呈娟四人涉有傷害、恐嚇等罪
    嫌，無非係以(1)傷害罪部分有告訴人乙○○指訴歷歷、証人即告訴人乙○○之弟
    、告訴人己○○之子彭金暄之証述及診斷証明書為憑，(2)恐嚇罪部分亦經告訴人
    己○○指訴歷歷及錄音帶、錄音譯文在卷可稽為主要論據。惟查：
  (一)告訴人之告訴，本以使被告受刑事訴追為目的，故其陳述是否與事實相符，自
      應調查其他証據，以資審認。
  (二)傷害罪部分：
      (1)告訴人乙○○所提出之診斷証明書，僅能証明告訴人乙○○於應診時受有所
        載之傷害而已，尚無從証明造成該傷害之原委確係基於被告甲○○、庚○○
        、丙○○、彭呈娟四人聯手毆打所致甚明，本院仍應調查其他証據以認定告
        訴人所受傷害與被告四人毆打間是否具有關連性。
      (2)告訴人乙○○於本院八十九年四月十三日、同年五月九日審理時指訴：伊前
        往被告甲○○家中索債未果後，被告甲○○曾出言報復，伊即電告警察前來
        處理，承辦員警認為係屬民事糾紛並勸告雙方後離去，被告甲○○、庚○○
        、丙○○、彭呈娟四人在趁警察離去、証人戊○○到達之前，共同圍毆致伊
        受有頭部外傷、右前臂挫傷腫脹等傷害等語，因告訴人受傷部位係未著衣物
        之身體外部傷害，証人戊○○到達現場後應能輕易認出，然而，証人戊○○
        於偵查及本院審理中均証稱未曾看見被告甲○○、庚○○、丙○○、彭呈娟
        四人毆打告訴人乙○○等語；又告訴人於現場處理員警離去後，仍停留在現
        場質問被告甲○○積欠之二十萬元何時清償，並訴說被告甲○○之種種是非
        ，為時甚久，亦有被告甲○○、庚○○、丙○○、彭呈娟等人提出之現場錄
        音譯文在卷可稽，是告訴人乙○○果真遭被告甲○○、庚○○、丙○○、彭
        呈娟四人圍毆受傷，為何未立即就診治療？且告訴人停留現場欲未有一詞提
        及遭被告甲○○、庚○○、丙○○、彭呈娟四人毆打，亦與一般人遭圍毆後
        或心生畏懼而逃離現場、或萌生怒意欲施加報復情節不同；再參以本院就被
        告甲○○、庚○○、丙○○、彭呈娟四人是否毆打告訴人乙○○乙節函請法
        務部調查局實施測謊鑑定結果，亦認為被告甲○○、庚○○、彭呈娟三人一
        致陳述伊及其餘被告未毆打告訴人乙○○等情，均無情緒波動反應，經研判
        無說謊反應，而告訴人乙○○指述被告甲○○、庚○○、丙○○、彭呈娟四
        人毆打乙節，則呈情緒波動反應，經研判具有說謊反應等情，亦有鑑定通知
        書在卷可稽。據此，告訴人乙○○指訴被告甲○○、庚○○、丙○○、彭呈
        娟四人毆打等等，尚不可採，被告甲○○、庚○○、丙○○、彭呈娟四人辯
        稱未毆打告訴人乙○○等語，尚堪採信。
      (3)至於証人彭金暄証述親見被告甲○○、庚○○、丙○○、彭呈娟四人毆打告
        訴人乙○○等等，因証人彭金暄對於被告甲○○、庚○○、丙○○、彭呈娟
        四人如何毆打告訴人乙○○之具體情形，始終未能清楚說明，且與上開事實
        不符，其証述被告四人共同毆打告訴人乙○○等等，應係附和其兄即告訴人
        乙○○之詞，尚不可採。
  (三)恐嚇罪部分：
      (1)本院於八十九年十月三十一日審理時當庭勘驗告訴人己○○提出之恐嚇錄音
        帶內容，當事人均以客語發音，錄音內容甚不清晰、僅片段聽到男聲「叫他
        們回來」、「可憐」、「城隍廟」、「眼睛睜亮一點」以及男聲與女聲對罵
        三字經話語，製有該勘驗筆錄在卷足憑，尚難認為告訴人於偵查中提出之錄
        音譯文與該錄音帶內容相符。
      (2)告訴人己○○於本院八十九年十二月十四日審理時指訴：「你錄音的時候甲○○、戊○○是否知道？)不知道」、「甲○○恐嚇的時候，錄音機沒有錄
        到，我好緊張他不走，我跟他講好話，但是他好久不離開，後來我錄到的時
        候恐嚇的話都是戊○○講的，‧‧‧。」等語，據此，本院勘驗錄音帶內容
        出現之男聲應係証人戊○○所發，尚無僅因該錄音帶內容曾出現男聲「叫他
        們回來」、「可憐」、「城隍廟」、「眼睛睜亮一點」等語，資為被告甲○○恐嚇之依憑。又倘若被告甲○○果真前來恐嚇，其既不知悉告訴人己○○
        實施錄音，何以告訴人己○○始終未能錄得被告甲○○出言恐嚇之內容？反
        倒輕易錄得戊○○發言內容，告訴人指訴被告甲○○與戊○○共同前來恐嚇
        乙節，顯與常情不符；又告訴人己○○於上開審理期日雖另指訴「 (錄音時
        )甲○○也有講一些 (恐嚇話語)」等等，然經本院詢問錄得被告甲○○恐嚇
        內容為何時，告訴人己○○則又語焉不詳，對於錄得被告甲○○如何恐嚇內
        容始終無法完整交代，其所指訴被告甲○○恐嚇乙節，尚難遽而採信。
      (3)又証人戊○○前往告訴人己○○家中欲質問乙○○有關傳遞戊○○與被告甲○○經常賭博乙節，被告己○○家中鋁製玻璃大門並未上鎖，僅有鋁製大門
        之紗門掩覆、關閉而已等情，亦據告訴人己○○於本院八十九年十二月十四
        日審理指訴在卷，是告訴人果真因而畏懼害怕，何以未將鋁製玻璃大門關閉
        並報警處理？何以繼續與戊○○對話甚至出現男聲、女聲對罵情節？凡此在
        在顯示告訴人己○○當時應無心生畏懼情形，告訴人指訴伊當時心裡非常害
        怕等等，應不可採。
  (四)承上所述，告訴人乙○○指訴被告甲○○、庚○○、丙○○、彭呈娟四人共同
      毆打及告訴人己○○指訴被告甲○○出言恐嚇等等，均與常情不符而不可採，
      此外復查無其他積極証據足資証明被告甲○○、庚○○、丙○○、彭呈娟四人
      確曾共同毆打告訴人乙○○、被告甲○○確曾出言恐嚇告訴人己○○，應認為
      被告甲○○、庚○○、丙○○、彭呈娟所涉上開罪嫌，均尚屬不能証明，依法
      應諭知無罪判決，以免冤抑。
據上論斷，應依刑事訴訟法第三百零一條第一項，判決如主文。
本案經檢察官章京文到庭執行職務。
中      華      民      國      九十     年      二      月     二      日
                                 臺灣新竹地方法院刑事第二庭
                                     法  官  王  永  春
右正本證明與原本無異。
如不服本判決，應於判決送達後十日內向本院提出上訴狀( 應附繕本 )，上訴於
臺灣高等法院。
                                     書記官  馮  玉  玲
中      華      民      國      九十     年      二      月     二      日


司法院資訊處製作；財團法人民間司法改革基金會備份。
